{"related": ["cambio", "cambiante", "(diminutive) cambiecito", "(superlative) cambiazo"], "etymology": "From Late Latin cambi\u0101re, from Latin camb\u012bre, present active infinitive of cambi\u014d. Compare Old Spanish camear.", "url": "https://en.wiktionary.org/wiki/cambiar", "definitions": ["to change, modify", "to exchange\n\nCambio mi cheque en el banco.\n\nI cash my check at the bank.\n\n\n\u00bfD\u00f3nde puedo cambiar mis d\u00f3lares para pesos?\n\nWhere can I exchange my dollars for pesos?"], "verb": "cambiar", "synonyms": ["(to change): alterar", "modificar", "transformar"], "description": "cambiar (first-person singular present cambio, first-person singular preterite cambi\u00e9, past participle cambiado)", "conjugations": {"imperative": {"affirmative": ["", "cambia (t\u00fa) - cambi\u00e1 (vos)", "cambie", "cambiemos", "cambiad", "cambien"], "negative": ["", "no cambies", "no cambie", "no cambiemos", "no cambi\u00e9is", "no cambien"]}, "infinitive": "cambiar", "indicative": {"future": ["cambiar\u00e9", "cambiar\u00e1s", "cambiar\u00e1", "cambiaremos", "cambiar\u00e9is", "cambiar\u00e1n"], "preterite": ["cambi\u00e9", "cambiaste", "cambi\u00f3", "cambiamos", "cambiasteis", "cambiaron"], "imperfect": ["cambiaba", "cambiabas", "cambiaba", "cambi\u00e1bamos", "cambiabais", "cambiaban"], "conditional": ["cambiar\u00eda", "cambiar\u00edas", "cambiar\u00eda", "cambiar\u00edamos", "cambiar\u00edais", "cambiar\u00edan"], "present": ["cambio", "cambias (t\u00fa) - cambi\u00e1s (vos)", "cambia", "cambiamos", "cambi\u00e1is", "cambian"]}, "pastparticiple": {"plural": {"feminine": "cambiadas", "masculine": "cambiados"}, "singular": {"feminine": "cambiada", "masculine": "cambiado"}}, "gerund": "cambiando", "subjunctive": {"imperfect_se": ["cambiase", "cambiases", "cambiase", "cambi\u00e1semos", "cambiaseis", "cambiasen"], "future": ["cambiare", "cambiares", "cambiare", "cambi\u00e1remos", "cambiareis", "cambiaren"], "imperfect_ra": ["cambiara", "cambiaras", "cambiara", "cambi\u00e1ramos", "cambiarais", "cambiaran"], "present": ["cambie", "cambies (t\u00fa) - cambi\u00e9s (vos)", "cambie", "cambiemos", "cambi\u00e9is", "cambien"]}}, "pronunciations": []}